臺灣苗栗地方法院民事簡易判決　　　　　　　　　　九十一年度苗簡字第三三八號
　　原　　　告　丁○○
　　訴訟代理人　乙○○
　　被　　　告　凱聚股份有限公司
　　法定代理人　甲○○○
　　訴訟代理人　丙○○
右當事人間給付票款事件，本院判決如左：
    主    文
被告應給付原告新台幣參佰伍拾捌萬陸仟壹佰柒拾玖元，及自民國九十一年五月六日
起至清償日止，按年利率百分之六計算之利息。
訴訟費用由被告負擔。
本判決得假執行，但被告如於假執行假執行程序實施前，以新台幣參佰伍拾捌萬元為
原告預供擔保，得免為假執行。
    事實及理由
壹、原告之聲明：如主文所示。
貳、事實摘要：
一、原告方面：原告執有由訴外人聯融營造股份有限公司所簽發，由被告背書之如附
    表所示之支票二紙，詎原告於民國九十一年五月六日提示，竟因存款不足遭退票
    ，屢經催討仍置之不理，為此依票據之法律關係請求被告給付票款共新台幣（下
    同）三百五十八萬六千一百七十九元，及自九十一年五月六日起至清償日止，按
    年利率百分六計算之利息。
二、被告方面：被告營業所雖登記於苗栗縣竹南鎮公館里七鄰大埔頂八號，然主事務
    所係設於台北市○○路○段五十一號十四樓之一，又本件票據付款地在台北市，
    是本件應由台灣台北地方管轄。另系爭支票被告不能確定是否係由被告公司背書
    。
參、法院之判斷：
一、按對於私法人或其他得為訴訟當事人之團體之訴訟，由其主事務所或主營業所所
    在地之法院管轄，民事訴訟法第二條第二項定有明文。查本件被告公司係設址於
    苗栗縣竹南鎮大埔頂八號，是本院自有管轄權，被告抗辯本件應由台灣台北地方
    法院管轄等語，即屬無據，合先敘明。
二、查原告主張其執有由訴外人聯融營造股份有限公司所簽發，由被告背書之如附表
    所示之支票二紙，詎原告於九十一年五月六日提示，竟因存款不足遭退票等情，
    業據其提出與所述相符之支票、退票理由單及股份有限公司變更登記表為證，被
    告雖以系爭支票不確定是否由被告公司背書等語置辯，然查，系爭支票背面之被
    告公司章、負責人印章均核與股份有限公司變更登記表上所載之公司印章、代表
    公司負責人印章及本件被告公司所出具委任狀之公司章相符，是被告抗辯不確定
    系爭支票是否由被告公司背書等語，即不足採；綜上所述，自堪信原告之前開主
    張為真實。
三、按支票發票人應照支票文義擔保支票之支付；又發票人、背書人及其他票據債務
    人對於執票人連帶負責；執票人得不依負擔債務之先後，對於前項債務人之一人
    或數人或全體行使追索權；執票人向支票債務人行使追索權時，得請求自為付款
    提示日起之利息，如無約定利率者，依年利六釐計算，票據法第一百二十六條、
    第一百四十四條準用第九十六條第一項、第二項、第一百三十三條分別定有明文
    。本件被告為系爭二紙票據之背書人，從而，原告本於票據之法律關係請求被告
    給付票款三百五十八萬六千一百七十九元，及自提示日九十一年五月六日起至清
    償日止，按年利率百分之六計算之利息，核屬有據，應予准許。
四、本件係命清償票據上債務之判決，爰依民事訴訟法第三百八十九條第一項第四款
    之規定，依職權宣告假執行。又被告陳明願供擔保聲請免為假執行宣告，經核無
    不符，爰酌定相當擔保金額准許之。
五、據上論結，本件原告之訴有理由，依民事訴訟法第四百三十六條第二項、第七十
    八條、第三百八十九條第一項第四款、第三百九十二條，判決如主文。
中　　　華　　　民　　　國　　九十一　　年　　　八　　　月　　三十  　　日
                                  臺灣苗栗地方法院苗栗簡易庭
~B法　　　官　曾明玉
右為正本係照原本作成。
如對本判決上訴，須於判決送達後廿日內向本院提出上訴狀。
~B法院書記官　陳俊元
中　　　華　　　民　　　國　　九十一　　年　　　九　　　月　　　二  　　日
~F0
~T32
┌─────────────────────────────────────────────────┐
│附表：至清償日止利息按週年利率百分之六計算　　　　　　　　　　　　　　　九十一年度苗簡字第三三八號│
├─┬───────────┬───────────┬───────────┬───────────┤
│編│  發　  　票　  　日　│  金        　　　額  │提示日 即 利 息 起算日│　　支　票　號　碼　　│
│號│                      │ 　（ 新 臺 幣 ）　　 │                      │　　　　　　　　　　　│
├─┼───────────┼───────────┼───────────┼───────────┤
│１│九十一年四月三十日　　│壹佰柒拾陸萬貳仟貳佰伍│九十一年五月六日　　　│ＮＬ0000000　　│
│　│　　　　　　　　　　　│拾元　　　　　　　　　│　　　　　　　　　　　│　　　　　　　　　　　│
├─┼───────────┼───────────┼───────────┼───────────┤
│２│九十一年四月三十日　　│壹佰捌拾貳萬仟玖佰貳│九十一年五月六日　　　│ＮＬ0000000　　│
│　│　　　　　　　　　　　│拾玖元　　　　　　　　│　　　　　　　　　　　│　　　　　　　　　　　│
└─┴───────────┴───────────┴───────────┴───────────┘
